臺灣南投地方法院民事簡易判決
111年度埔簡字第140號
原      告  陳仁傑  
被      告  彭昌妹  
            陳翰修  
            陳翰民  

            陳雅惠  

            潘桂丹  

            巫玲玉  
            巫佳達  

            巫佳豪  
            巫繼賢  

            陳美蓉  
            陳冠志  

            陳彥志  
            陳冠群  
            陳蒂思    原住南投縣○○鄉○○街00號

            陳順莉    原住同上

            陳兆君  

上列當事人間請求拆除地上物返還土地事件，本院判決如下：
    主    文
原告之訴駁回。
訴訟費用由原告負擔。
    事實及理由
一、原告主張：原告原為南投縣○○鄉○○段000000地號土地（下稱
    系爭土地）所有人，嗣原告於民國110年2月26日將系爭土地
    出售予訴外人簡媚媚；被告彭昌妹等則為同段689-18地號土
    地共有人。然被告彭昌妹等並無法律上占有權源，越界占用
    系爭土地（如起訴狀附圖所示，紅色部份面積8.4平方公尺
    ），並於其上搭建地上物（下稱系爭地上物）使用，致原告
    就系爭土地所有權行使受有損害，爰本於所有權之行使提起
    本件訴訟，請求被告彭昌妹等拆除系爭地上物，將土地返還
    原告等語。
二、原告之訴，當事人不適格或依其所訴之事實，在法律上顯無
    理由者，法院得不經言詞辯論，逕以判決駁回之。但其情形
    可以補正者，審判長應定期間先命補正（民事訴訟法第249
    條第2項）。所謂原告之訴，依其所訴之事實，在法律上顯
    無理由者，係指依原告於訴狀內記載之事實觀之，在法律上
    顯然不能獲得勝訴之判決者而言（最高法院62年台上字第84
    5號判例意旨參照）。
三、所有人對於無權占有或侵奪其所有物者，得請求返還之。對
    於妨害其所有權者，得請求除去之（民法第767條第1項前段
    、中段）。原告雖主張被告彭昌妹等未經其同意，越界於系
    爭土地上建築系爭地上物等情，然原告於111年6月8日起訴
    時，系爭土地之所有人為簡媚媚，並非原告，有原告提出之
    系爭土地登記第一類謄本、起訴狀上本院收文收狀章為證（
    本院卷第15、33、45頁）。嗣本院闡明若原告起訴時已非系
    爭土地之所有人，需陳明提起本件訴訟原因為何，經原告於
    陳報狀自認系爭土地之現所有人為簡媚媚，僅系爭土地遭被
    告彭昌妹等占用而提起本件訴訟等語（本院卷第41頁）。惟
    民法第767條物上返還請求權或妨害排除請求權，均以所有
    人為要件，原告既非系爭土地之所有人，自不得行使此一權
    利。綜上，原告之主張，依其所訴事實，在法律上顯無理由
    ，爰不經言詞辯論，逕以判決駁回之。
四、據上論結，本件原告之訴顯無理由，依民事訴訟法第436條
    第2項、第249條第2項、第78條，判決如主文。
中　　華　　民　　國　　111 　年　　9 　　月　　5 　　日
                  埔里簡易庭  法  官  鄭煜霖
以上為正本係照原本作成。
如不服本判決，應於送達後20日內，向本院提出上訴狀並表明上
訴理由，如於本判決宣示後送達前提起上訴者，應於判決送達後
20日內補提上訴理由書（須附繕本）。
中　　華　　民　　國　　111 　年　　9 　　月　　5 　　日
                              書記官  洪妍汝